# 备抵法下的坏账如何核销？

提问人：柳寒秋 时间：2019-02-14 16:57:42
请问老师，备抵法下（按账龄组合计提）的坏账损失如何核销？是直接将其转入营业外支出还是冲减坏账准备呢？

回答人：chenyiwei
按组合计提的坏账准备只能对应到组合，不能对应到特定的单笔应收款项。
所以核销坏账时直接借记坏账准备，贷记应收款项，其核销的损益影响体现在期末对坏账准备的调整金额中。